【裁判字號】    99,上訴,760
【裁判日期】    990818
【裁判案由】    毒品危害防制條例
【裁判全文】
臺灣高等法院臺南分院刑事判決         99年度上訴字第760號
上  訴  人
即  被  告  甲○○
上列上訴人因毒品危害防制條例案件，不服臺灣臺南地方法院99
年度訴字第574號中華民國99年7月16日第一審判決（起訴案號：
臺灣臺南地方法院檢察署99年度毒偵字第214號），提起上訴，
本院判決如下：
    主  文
上訴駁回。
    理  由
一、依刑事訴訟法第350條、第361條、第362條、第367條規定，
    不服地方法院之第一審判決而上訴者，須提出上訴書狀，並
    應敘述具體理由，為上訴必備之程式；其所提出之書狀未敘
    述上訴理由，或僅曾以言詞陳述上訴理由者，均應於上訴期
    間屆滿後20日內補提理由書於第一審法院。第一審法院經形
    式審查，認逾期未補提上訴理由者，應定期間先命補正；逾
    期未補正者，為上訴不合法律上之程式，應以裁定駁回。倘
    已提出上訴理由，但所提非屬具體理由者，則由第二審法院
    以上訴不合法律上之程式，判決駁回。而所謂具體理由，必
    係依據卷內既有訴訟資料或提出新事證，指摘或表明第一審
    判決有何採證認事、用法或量刑等足以影響判決本旨之不當
    或違法，而構成應予撤銷之具體事由，始克當之（例如：依
    憑證據法則具體指出所採證據何以不具證據能力，或依憑卷
    證資料，明確指出所為證據證明力之判斷如何違背經驗、論
    理法則）；倘僅泛言原判決認定事實錯誤、違背法令、量刑
    失之過重或輕縱，而未依上揭意旨指出具體事由，或形式上
    雖已指出具體事由，然該事由縱使屬實，亦不足以認為原判
    決有何不當或違法者（例如：對不具有調查必要性之證據，
    法院未依聲請調查亦未說明理由，或援用證據不當，但除去
    該證據仍應為同一事實之認定），皆難謂係具體理由，俾與
    第二審上訴制度旨在請求第二審法院撤銷、變更第一審不當
    或違法之判決，以實現個案救濟之立法目的相契合，並節制
    濫行上訴（最高法院97年度台上字第892號、97年度台非字
    第454號判決意旨參照，參見97年4月司法院公報第214頁及
    97年11月司法院公報第104頁；另97年度台上字第3889號判
    決亦同此旨）。
二、查原判決審理結果認定之事實及理由為：上訴人即被告甲○
    ○基於施用第一級毒品海洛因之犯意，於民國98年12月3日
    12時許，在臺南市○區○○路二段30巷39號2樓之3室，施用
    第一級毒品海洛因1次。為警於同日15時40分許在上址查緝
    通緝犯時，經甲○○同意採尿送驗，結果呈嗎啡陽性反應而
    查知上情。上開犯罪事實，業據被告於原審準備程序為認罪
    陳述，並同意改行簡易審判程序，嗣原審即裁定逕予審理並
    判決等情（見原審卷第28頁反面、第29頁、第30-32頁），
    且其尿液經長榮大學檢驗結果，確呈嗎啡陽性反應，有該大
    學98年12月21日檢驗確認報告、臺南巿警察局第六分局偵辦
    毒品案尿液檢體委驗單在卷可證。而認被告所為，係違反毒
    品危害防制條例第10條第1項之施用第一級毒品罪。其施用
    前持有第一級毒品之低度行為，為其施用之第一級毒品高度
    行為所吸收，不另論罪。而被告前因施用毒品案件，經原審
    法院以96年度簡上字第512號刑事刑決判處有期徒刑5月確定
    ，又因施用毒品案件，經原審法院以97年度訴字第560號判
    事判決判處減刑為有期徒刑5月確，上開二案件經定執行刑
    為有期徒刑8月，於98年1月28日執行完畢等事實，有臺灣高
    等法院被告前案紀錄表在卷可參，被告於上開有期徒刑執行
    完畢後，5年內故意再犯本件有期徒刑以上之罪，為累犯，
    應依刑法第47條第1項規定加重其刑。並審酌被告前已因施
    用毒品經原審法院以93年度毒聲字第88號裁定送觀察勒戒，
    經執行後以無繼續施用傾向，經臺灣臺南地方法院檢察官檢
    察官以93年度偵緝字第254號及93年度毒偵字第1439號為不
    起訴處分確定，仍不思戒除毒癮，再有本件施用毒品犯行，
    顯見其意志不堅，迄未能記取教訓，惟其施用毒品所生之危
    害，性質上屬對自我身心健康之戕害行為，尚未危及他人生
    命、身體、財產等法益，及其犯後坦承犯行及家中生計倚賴
    其一人支撐等一切情狀，量處有期徒刑8月。
三、查原判決已詳述所憑證據與認定之理由，因認被告係違反毒
    品危害防制條例第10條第1項之施用第一級毒品罪，並以被
    告有累犯加重其刑之適用，及其有上開多次施用毒品案件前
    科，經法院裁定觀察勒戒完畢及有罪判決確定並執行完畢，
    竟再有本案犯行等一切情狀，而量處有期徒刑8月。本院經
    核原判決並無違誤，所為量刑亦屬允當。被告上訴理由謂：
    其先生在監服刑、婆婆中風，其於99年5月31日又產下一男
    ，若其入監服刑，家中一切家計會很苦無法生活，請給予自
    新機會，是否可判勞役或緩起訴云云。然按刑事訴訟法第25
    3條之1「被告所犯為死刑、無期徒刑或最輕本刑3年以上有
    期徒刑以外之罪，檢察官參酌刑法第57條所列事項及公共利
    益之維護，認以緩起訴為適當者，得定1年以上3年以下之緩
    起訴期間為緩起訴處分，其期間自緩起訴處分確定之日起算
    。」，係規定在刑事訴訟法第二編、第一章「公訴」、第一
    節「偵查」之範圍內，屬檢察官之職權，本案既經檢察官偵
    查結果而起訴，即不生「緩起訴」情事。次按毒品危害防制
    條例第10條第1項之法定刑為「6月以上5年以下有期徒刑」
    ，本案被告之犯行因有累犯加重之適用，則加重至二分之一
    時之法定刑為「7月以上7年6月以下有期徒刑」，原審審酌
    被告前開全部情狀而量處有期徒刑8月，係屬從輕量處。末
    查被告之上訴理由，並未具體指摘原判決於認定事實、適用
    法律及量刑等項有何違法或不當，依上開說明，本件上訴不
    合法律上程式，應予駁回，並不經言詞辯論為之。
據上論斷，應依刑事訴訟法第367條前段、第372條，判決如主文
。
中    華    民    國    99    年     8    月    18    日
                  刑事第一庭    審判長法  官  茆臺雲
                                      法  官  蔡長林
                                      法  官  王明宏
以上正本證明與原本無異。
如不服本判決應於收受送達後10日內向本院提出上訴書狀，其未
敘述上訴理由者，並得於提起上訴後10日內向本院補提理由書（
均須按他造當事人之人數附繕本）「切勿逕送上級法院」。
                                      書記官  黃全忠
中    華    民    國    99    年    8     月    18    日
附錄本案論罪科刑法條：
毒品危害防制條例第10條第1項
施用第一級毒品者，處 6月以上5年以下有期徒刑。

司法院資訊處製作；財團法人民間司法改革基金會備份。
